# 不再满足控制并非暂时性的处理

提问人：安好 时间：2020-06-27 20:22:00
请教陈版，如果取得子公司时满足参与合并的各方在合并前 1 年受同一方或相同的多方最终控制，但按同一控制下的企业合并处理后，在 1 年内处置了该子公司，那么对于之前同一控制的处理需要追溯调整吗？谢谢

回答人：chenyiwei
首先，不应机械地将“非暂时性”理解为“前后各一年”。可参考：《瑞华研究 2010 ～ 2019 汇编》之“问题3-2-7（企业合并类型的判断问题）”。
如果在合并日，根据当时的信息能够合理预见后续对被合并方的控制能够长期存续，后续因当初合并日无法合理预见的情况变化等原因导致作出处置该被合并方的决策，则不能因此否定当初对该合并属于同一控制下合并的判断是恰当的，不应追溯调整此前对企业合并的处理。